【裁判字號】    97,審易,1388
【裁判日期】    971017
【裁判案由】    詐欺
【裁判全文】
臺灣桃園地方法院刑事判決            97年度審易字第1388號
公  訴  人  臺灣桃園地方法院檢察署檢察官
被      告  乙○○
上列被告因詐欺案件，經檢察官提起公訴（97年度偵字第15656
號），被告於本院準備程序進行中，就被訴事實為有罪之陳述，
，經本院告知簡式審判程序意旨，並聽取當事人之意見後，本院
合議庭裁定依簡式審判程序審理，判決如下：
    主  文
乙○○共同意圖為自己不法之所有，以詐術使人將本人之物交付
，處有期徒刑捌月。
    事  實
一、乙○○明知金融機關對客戶前來申請開設帳戶，一般而言，
    僅需存入最低開戶金額即可，並無特殊限制，且個人亦得同
    時在不同之金融機構申請數個存款帳戶使用，甚為簡便，而
    現今宵小猖獗，不法集團為隱蔽身份，逃避警員查緝，並遂
    行犯罪起見，常有利用人頭帳戶存、領款，從事不法活動之
    情事，而得預見將其所有之金融機構帳戶借予他人使用，係
    供詐欺集團以詐術誘使不特定之人匯款至指定帳戶內，藉此
    詐取不法財物所用，亦得預見其等自所提供帳戶中提領之款
    項係詐欺集團對不特定人施用詐術後所取得之不法財物，竟
    於民國97年3 月間，與姓名、年籍均不詳綽號「小高」之成
    年男子及其所屬之不詳姓名、年籍之成年詐欺集團成員間，
    基於共同意圖為自己不法所有之犯意聯絡，將其所有之聯邦
    商業銀行大園分行帳號為000-00-000000-0 號之帳戶告知「
    小高」，供小高所屬之詐欺集團使用，而於97年4 月25日上
    午8 時30分許，該詐欺集團成員即以電話聯絡甲○○，先佯
    以甲○○欠繳電話費後，再由該詐欺集團成員冒稱其係臺灣
    臺北地方法院檢察署之周姓檢察官，佯稱甲○○觸犯洗錢防
    制法云云，並傳真偽造之臺灣臺北地方法院檢察署強制性資
    產凍結執行書、監管科公文、刑事傳票等公文書3 紙用以取
    信甲○○，致甲○○陷於錯誤，依該詐欺集團成員之指示，
    至新竹縣竹北市○○街上之郵局臨櫃匯款新臺幣（下同）18
    8 萬元至上開乙○○之帳戶內，得手後乙○○即依「小高」
    指示，前往桃園縣大園鄉之聯邦銀行大園分行，提領該筆詐
    得之贓款後交予小高，並由小高交付20,000元，作為擔任提
    供帳戶及領取詐騙贓款之分工工作之代價。該詐欺集團成員
    並接續用上開方式以電話聯絡甲○○，致甲○○於同年月28
    日，再依該詐欺集團成員之指示，至新竹縣竹北市○○○路
    上之郵局臨櫃匯款152 萬元至上開乙○○之帳戶內，得手後
    乙○○即接續依「小高」指示，前往桃園縣大園鄉之聯邦銀
    行大園分行，提領該筆詐得款項中之150 萬元贓款後交予小
    高，並由小高交付10,000元，作為擔任提供帳戶及領取詐騙
    贓款之分工工作之代價。嗣因甲○○發覺有異，乃報警偵辦
    ，始經警循線查獲上情。
二、案經桃園縣政府警察局大園分局報請臺灣桃園地方法院檢察
    署檢察官偵查起訴。
    理  由
一、本件被告乙○○所犯係死刑、無期徒刑或最輕本刑為3 年以
    上有期徒刑以外之罪，其於準備程序中就被訴事實為有罪之
    陳述，經本院告知簡式審判程序之旨，並聽取當事人意見後
    ，經本院合議庭依刑事訴訟法第273 條之1 第1 項規定，裁
    定由受命法官獨任進行簡式審判程序，合先敘明。
二、上開事實，業據被告乙○○於警詢、檢察官偵訊及本院審理
    時均坦承不諱，而各該詐騙方式、匯款情節，亦經證人即被
    害人甲○○於警詢時證述明確，此外，並有跨行匯款申請書
    及上開帳戶之開戶資料及交易明細表在卷足憑，足徵被告前
    開自白與事實相符，可以採信。本件事證明確，被告前揭犯
    行堪以認定，均應依法論科。
三、按現行刑法關於正犯、從犯之區別，係以其主觀之犯意及客
    觀之犯行為標準，凡以自己犯罪之意思而參與犯罪，無論其
    所參與者是否係犯罪構成要件之行為，皆為正犯，其以幫助
    他人犯罪之意思而參與犯罪，其所參與者，苟係犯罪構成要
    件之行為，亦為正犯，必以幫助他人犯罪之意思而參與犯罪
    ，其所參與者又為犯罪構成要件以外之行為，始為從犯。故
    共同實施犯罪行為之人，在合同意思範圍以內，各自分擔犯
    罪行為之一部，相互利用他人之行為，以達其犯罪之目的者
    ，即應對於全部所發生之結果，共同負責。且共同正犯之意
    思聯絡，原不以數人間直接發生者為限，即有間接之聯絡者
    ，亦包括在內。如甲分別邀約乙、丙犯罪，雖乙、丙間彼此
    並無直接之聯絡，亦無礙於其為共同正犯之成立。又共同正
    犯，係共同實施犯罪行為之人，在共同意思範圍內，各自分
    擔犯罪行為之一部，相互利用他人之行為，以達其犯罪之目
    的，其成立不以全體均參與實施犯罪構成要件之行為為要件
    ；參與犯罪構成要件之行為者，固為共同正犯；以自己共同
    犯罪之意思，參與犯罪構成要件以外之行為，或以自己共同
    犯罪之意思，事前同謀，而由其中一部分人實行犯罪之行為
    者，亦均應認為共同正犯，使之對於全部行為所發生之結果
    ，負其責任（最高法院92年度台上字第5407號、92年度台上
    字第2824號判決意旨參照）。是核被告乙○○所為，係犯刑
    法第339 條第1 項之詐欺取財罪。又被害人甲○○於密接時
    間內先後匯款2 筆之舉，均係被告及其所屬之該詐騙集團接
    續詐騙之結果，顯係基於同一詐欺取財之犯行接續而為，自
    應論以一罪，公訴人起訴雖認此係數罪併罰關係，惟業經蒞
    庭檢察官更正為接續犯之一罪關係（見本院97年9 月26日審
    判筆錄），併此敘明。被告就前揭詐欺取財犯行，與真實姓
    名、年籍均不詳綽號「小高」之成年男子及其所屬之詐欺集
    團成員間，就上揭行為，互有犯意之聯絡及行為之分擔，為
    共同正犯。爰審酌被告乙○○正值壯年，不思循合法途徑獲
    取報酬，竟因貪圖一己之私利，參與詐欺集團詐騙他人財物
    ，嚴重危害交易秩序與社會治安，惡性重大，惟念及被告犯
    後尚能坦承犯行，非無悔意等一切情狀，量處如主文所示之
    刑，以資懲儆。至於該詐欺集團誘使甲○○將款項匯入之聯
    邦銀行大園分行帳戶存摺、金融卡雖亦為被告乙○○所有，
    惟均未扣案，依現有證據亦無法查得其去向，參酌現今該帳
    戶已遭凍結，並無再使用其存摺、金融卡之可能，並為免將
    來執行困難，不再宣告沒收，併予敘明。
四、如不服本判決，應於判決送達後10日內向本院提出上訴狀（
    應附繕本），其未敘述上訴理由者，應於上訴期間屆滿後20
    日內補提理由書狀於本院，上訴於臺灣高等法院。
據上論斷，應依刑事訴訟法第273 條之1 第1 項、第299 條第1
項前段，刑法第28條、第339 條第1 項，刑法施行法第1 條之1
第1 項、第2 項前段，判決如主文。
本案經檢察官王惟琪到庭執行職務。
中    華    民    國    97    年    10    月    17    日
                        刑事庭  法  官  鍾雅蘭
以上正本證明與原本無異。
                                書記官  楊郁馨
中    華    民    國    97    年    10    月    17    日
附錄本案論罪科刑法條全文
中華民國刑法第339條
（普通詐欺罪）
意圖為自己或第三人不法之所有，以詐術使人將本人或第三人之
物交付者，處5 年以下有期徒刑、拘役或科或併科1 千元以下罰
金。
以前項方法得財產上不法之利益或使第三人得之者，亦同。
前二項之未遂犯罰之。


司法院資訊處製作；財團法人民間司法改革基金會備份。
